【裁判字號】    94,抗,20
【裁判日期】    950214
【裁判案由】    本票裁定
【裁判全文】
臺灣新竹地方法院民事裁定                94年度抗字第20號
再 抗告 人  甲○○
                        80巷.
相  對  人  國泰世華商業銀行股份有限公司
法定代理人  汪國華
代  理  人  李心潔
上列再抗告人因與相對人國泰世華商業銀行股份有限公司間本票
裁定准許強制執行事件，再抗告人對於民國94年12月30日本院所
為之94年度抗字第20號裁定提起再抗告，本院裁定如下：
    主  文
再抗告駁回。
再抗告程序費用由再抗告人負擔。
    理  由
一、按對於非訟事件抗告法院之裁定再為抗告，僅得以其適用法
    規顯有錯誤為理由，並經原法院之許可者為限。前項許可，
    以原裁定所涉及之法律見解具有原則上重要性者為限；民事
    訴訟法第436條之3第3項、第4項及第436條之6之規定，於第
    3項之抗告準用之，非訟事件法第45條第3、4、5項，定有明
    文。所謂適用法規顯有錯誤，係指確定判決所適用之法規顯
    然不合於法律規定，或與現尚有效之判例、解釋顯然違反者
    而言，不包括認定事實錯誤、取捨證據失當、判決不備理由
    及在學說上諸說併存致發生法律上見解歧異等情形在內。又
    對於再為抗告，為裁判之原法院認為不應許可者，應以裁定
    駁回其抗告，民事訴訟法第436條之3第3項亦有明定。
二、本件再抗告意旨略以：再抗告人已對系爭票據債務提起確認
    本票債務不存在之訴，並經本院以94年度訴字第629號受理
    在案，且再抗告人簽發系爭本票時間先於相對人核准貸款之
    日，與相對人營業廳所揭示之放款流程圖有違，顯見相對人
    未按作業流程辦理貸款；又兩造約定再抗告人向相對人信用
    貸款150,000元，再抗告人並於相對人之要求下簽發空白本
    票，詎相對人竟於金額欄中填寫1,500,000元，再抗告人就
    此部分亦已向本院提起訴訟；另相對人若能禁止銀行臨櫃行
    員同仁間為客戶辦理提款事宜，即不會發生相對人所屬行員
    胡宇明騙取再抗告人之存摺，復偷蓋再抗告人印鑑於空白取
    款條上，而盜領客戶款項情事，顯見相對人難以卸責；且抗
    告人自始未曾表示要申請金融卡使用，相對人竟利用再抗告
    人填寫開戶資料時，混入金融卡申請書予再抗告人填寫，嗣
    亦未給予再抗告人審閱期間，後相對人之員工胡宇明又利用
    再抗告人不熟悉開卡作業而將該金融卡據為己用，致於93年
    8月至同年10月間，由胡宇明持再抗告人之金融卡陸續盜領
    900,000元；又兩造約定待相對人將貸款金額存入再抗告人
    戶頭後，兩造始發生債權債務關係，惟相對人從未撥款入再
    抗告人戶頭，亦未口頭或書面告知再抗告人任何信用貸款事
    宜，致再抗告人誤以為信用貸款未受核准，綜上所述，相對
    人實不該向本院申請本票裁定要求再抗告人為清償，為此請
    求廢棄原裁定等語。
三、經查，本件因相對人就系爭本票聲請強制執行事件，再抗告
    人前對於本院94年度票字第1808號裁定提起抗告，並經本院
    以94年度抗字第20號裁定以其抗告為無理由而駁回其抗告。
    再抗告人雖據上情提起再抗告，惟其並未具體指出上開裁定
    有如何適用法規顯有錯誤之情形，以及上開裁定所涉及之法
    律見解具有原則上重要性，而僅係再次重複原抗告意旨及提
    出他項實體抗辯，揆諸首揭說明，顯有未合，是抗告人所提
    再抗告，不應許可，應予駁回。
四、再抗告人如認其與相對人間尚有實體上糾葛，自應另循民事
    訴訟程序，以求解決，業經本院於上開駁回抗告裁定理由內
    說明在案，附此敘明。
五、據上論結，本件再抗告為無理由，依非訟事件法第46條、第
    21條第2項，民事訴訟法第436條之3第3項、第78條，裁定如
    主文。
中    華    民    國    95    年    2    月    14     日
                民事第二庭審判長法  官  楊明箴
                                法  官  彭淑苑
                                法  官  林惠君
以上正本係照原本作成。
不得抗告。
中    華    民    國    95    年    2    月    14     日
                                書記官  許麗汝


司法院資訊處製作；財團法人民間司法改革基金會備份。
